Gustav Landauer Papers
Internationaal Instituut voor Sociale Geschiedenis
- GESAMMELTE DOKUMENTE VON UND ÜBER GUSTAV LANDAUER. MIT ABSCHRIFTEN, Sammlung von Max Kronstein, Lotte Kronstein-Landauer, Martin Buber und Ina Britschgi-Schimmer, mit Ergänzungen von Ludwig Berndl.
  - Korrespondenz mit Nichtverwandten, NB. Siehe auch Inv.-Nrn. 98-104, 109-150 und 152.
    - Briefe von Gustav Landauer und seinen Familienmitgliedern an Nichtfamilienmitglieder. Alfabetisch nach Familiennamen der Empfänger., 80-97; 3 Mappen und 15 Umschläge
      - Mauthner, Fritz. Auch an Hedwig Mauthner und auch von Hedwig Landauer-Lachmann und Gudula Landauer. 1890, 1892, 1894-1896, 1898-1919 und undatiert. 418 Briefe. Enthält auch zwei Reproduktionen von Fotos von Gustav Landauer. Mit einer Abschrift des Briefes von Gustav Landauer und Margarete Le
        - 1915-1919., 96
      - Mühsam, Erich. 1905, 1907-1912, 1914-1917 und ein unleserliches Datum. 24 Briefe., 97
  - Dokumente zur geplanten Ausgabe eines 'Jugendbandes'
    - Abschriften von Briefen und Manuskripten Gustav Landauers aus seiner Jugendzeit. Von Max Kronstein für eine geplante Ausgabe eines 'Jugendbandes' chronologisch geordnet. 1888-1900. Mit Beilagen., 98-103; 6 Umschläge; NB. Für die Namen der Korrespondenten siehe das Register.
      - 1888-1890. Mit Abschriften von Gedichten Gustav Landauers., 98
      - 1890-1891. Mit Abschriften von Gedichten Gustav Landauers., 99
      - 1891-1892. Mit einem Manuskript Gustav Landauers: "Er und Sie. Ein kleines Drama". 1892; mit Abschriften von Teilen aus dem Tagebuch Gustav Landauers und mit einem Teil einer maschinengeschriebenen Kopie des Aufsatzes "Geschichte unsrer Liebe" von Gustav Landauer. Undatiert., 100; NB. Siehe auch Inv.-Nr. 71.
      - 1892-1895., 101
      - 1895-1899. Mit Abschriften von Vorträgen Gustav Landauers auf dem Internationalen Sozialistischen Arbeiter- und Gewerkschaftskongress zu Londen und in der anarchistisch-sozialistischen Versammlung in Londen 1896; mit einer Abschrift einer Polemik zwischen Foerster, Albert Geiger und Gustav Landauer über "Landauer und der Berliner Schneiderstreik", erschienen in Ethische Kultur, Jg. IV, nr. 10, 14 und 16, 1896, und mit einer Abschrift einer Sammlung von als Tagebuch an Hedwig Lachmann geschriebenen Briefen und Gedichten mit dem Titel "Lebenswende". 1899., 102
      - 1899-1900. Mit einer Abschrift eines Aufsatzes von Gustav Landauer über zeitgenössische Kunst., 103
    - Maschinengeschriebene Abschrift eines Briefes von Gustav Landauer an einen Freund. 1893. Mit einer Einleitung von Max Kronstein. 1929., 104; 1 Umschlag; NB. Siehe auch Inv.-Nr. 101.
    - Maschinengeschriebene Abschriften von Briefen Gustav Landauers aus dem Gefängnis an Grete Landauer-Leuschner, Lotte Landauer und Hugo. 1896-1897. Mit Einleitungen von Max Kronstein. Undatiert., 105; 1 Umschlag
    - Lebensbeschreibung Gustav Landauers von Max Kronstein. 1928. Handschrift., 106; 1 Umschlag
    - Notizen von Max Kronstein zum Konzept der Ausgabe des 'Jugendbandes'. Undatiert., 107; 1 Umschlag
    - Maschinengeschriebene Abschrift eines Briefes von Max Kronstein an einen Professor. 1928. Unvollständig., 108; 1 Umschlag
  - Dokumente zur Ausgabe "Gustav Landauer. Sein Lebensgang in Briefen"
    - Briefe und Abschriften von Briefen von Gustav Landauer. Mit Beilagen. Zusammengestellt für die von Martin Buber besorgte Ausgabe "Gustav Landauer. Sein Lebensgang in Briefen" (Frankfurt a.M. 1929). 1892-1896 und 1898-1919. Briefe alphabetisch nach Familiennamen der Empfänger. Enthält auch später gemachte Notizen und Korrespondenzen zwischen Ina Britschgi-Schimmer, Martin Buber und Max Kronstein und den Brief-empfängern., 109-147; 39 Umschläge
      - Bab, Julius. 1902-1904, 1906-1918. Abschriften., 109-110
        - Hschr., 109
        - Mschr. mit Hschr. Notizen, 110
      - Bahr, Hermann - Bendemann-Susmann, Margarete von, 111
        Bahr, Hermann Bahr, Hermann. 1903, 1906, 1908-1910. Abschriften.
        Bebel, August Bebel, August. 1898. Abschriften.
        Beer, Ludwig Beer, Ludwig. 1914, 1918. 3 Originalbriefe und eine Abschrift.
        Bendemann-Susmann, Margarete von Bendemann-Susmann, Margarete von. 1912, 1915-1919. Abschriften.
      - Berndl, Ludwig. 1909-1916, 1918-1919 und undatiert. Abschriften. Enthält auch 2 Briefe von Ludwig Berndl an Gustav Landauer. 1911 und undatiert., 112
      - Bittel, Karl - Britschgi-Schimmer, Ina, 113
        Bittel, Karl Bittel, Karl. 3 Originalbriefe und Abschriften.1915.
        Bjerre, Paul Bjerre, Paul. 1915. Abschrift.
        Blüher, (Hans?) Blüher, (Hans?). 1916. Abschrift.
        Blum-Neff, (Emil?) Blum-Neff, (Emil?). 1893. Abschrift.
        Bodman, Emmanuel von Bodman, Emmanuel von. 1908-1909, 1913. Abschriften.
        Borel, Henri Borel, Henri. 1915. Abschriften.
        Borgius, Walter Borgius, Walter. 1908. Abschrift.
        Britschgi-Schimmer, Ina Britschgi-Schimmer, Ina. 1912, [1916]. 2 Originalbriefe.
      - Brunner, Constantin (Pseudonym Leo Wertheimers). 1905-1911 und undatiert. Abschriften. Mit einem Originalbrief von Gustav Landauer an Leoni und Lotte Wertheimer. 1911. Enthält auch 9 Abschriften von Briefen von Constantin Brunner an Gustav Landauer und Hedwig Landauer-Lachmann. 1907, 1911., 114
      - Buber, Martin. 1906-1919. Abschriften. Mit einer Abschrift eines Briefes von Gustav Landauer und Martin Buber an die Mitglieder des Forte-Kreises. Beilage: Notizen Gustav Landauers über Martin Bubers Verhandlung "Der Geist des Orients und das Judentum". Mit Abschriften dieser Notizen. 1914., 115-116
        - 1906-1915, 1983., 115
        - 1916-1919., 116
      - Chinda, Sutemi (Baron) - Dumont-Lindemann, Louise, 117
        Chinda, Sutemi (Baron) Chinda, Sutemi (Baron). 1911. Abschrift.
        Croissant, Hermann; Croissant-Rust, Anna Croissant, HermannundCroissant-Rust, Anna. 1909, 1918. Abschriften.
        Dehmel, Heinz Dehmel, Heinz. 1913, 1918. Abschriften.
        Dehmel, Richard; Dehmel, Isi Dehmel, RichardundDehmel, Isi. 1901-1903, 1905, 1907, 1909, 1912-1914. 1 Originalbrief und Abschriften. Enthält auch Abschriften von Briefen von Richard und Isi Dehmel an Gustav Landauer und Hedwig Landauer-Lachmann.
        Deipser, Lia. Deipser, Lia.1919. Abschrift.
        Dempwolff, Otto Dempwolff, Otto. 1918. 1 Originalbrief und eine Abschrift.
        Deutsch, Regine Deutsch, Regine. 1899. Abschrift.
        Dohrn, Harald Dohrn, Harald(Frau). 1917. Abschrift.
        Dumont-Lindemann, Louise Dumont-Lindemann, Louise. 1917-1919. Abschriften. Mit Abschriften von Briefen an Gustav Lindemann.
      - Ebert Wolff, Ida - Eltzbacher, Paul, 118
        Ebert Wolff, Ida Ebert Wolff, Ida. 1909. Abschrift.
        Eeden, Frederik van Eeden, Frederik van. 1910, 1915. Abschriften. Mit einer Abschrift eines Briefes an die Mitglieder des Forte-Kreises.1915.
        Eisner, Kurt; Eisner, Else Eisner, KurtundEisner, Else. 1917-1919. Abschriften. Mit einer Abschrift eines Briefes von Kurt Eisner an Gustav Landauer. 1918.
        Eltzbacher, Paul Eltzbacher, Paul. 1900. Abschriften.
      - Faas-Hardegger, Margarete. 1908-1910. Abschriften. Mit einem Foto von zwei Kindern., 119
      - Franck, Hans - Greeven, Erich August, 120
        Franck, Hans Franck, Hans. 1916-1918. 6 Originalbriefe und Abschriften.
        Friedeberg, R Friedeberg, R. 1908-1910, 1913-1915, 1919. Abschriften.
        Geiger, Albert Geiger, Albert. 1909-1910. 6 Originalbriefe und Abschriften.
        Greeven, Erich August Greeven, Erich August. 1919. Abschrift.
      - Grigorowicz, Olga - Harden, Maximilian, 121
        Grigorowicz, Olga Grigorowicz, Olga. 1900. 1 Originalbrief mit einer Abschrift.
        Gumplowicz [Ladislaus?] Gumplowicz [Ladislaus?]. 1910. Abschrift. Mit einem Brief von Gumplowicz an Gustav Landauer. Undatiert.
        Harden, Maximilian Harden, Maximilian. 1900-1903, 1906, 1908, 1918 und undatiert. 13 Originalbriefe und Abschriften.
      - Hauschner, Auguste. 1900-1903, 1905-1911, 1915-1919. Abschriften., 122
      - Hegner, Jakob - Huebner, F.M., 123
        Hegner, Jakob Hegner, Jakob. 1916, 1918-1919. 2 Originalbriefe und Abschriften.
        Hiller, Kurt Hiller, Kurt. 1915. Abschrift. Mit 7 Briefen von Kurt Hiller an Gustav Landauer. 1915-1917.
        Hofmannsthal, Hugo von Hofmannsthal, Hugo von. 1904-1905, 1907. Abschriften. 1 Umschlag.
        Höppener (Fidus), Hugo Höppener (Fidus), Hugo. 1909, 1918. 2 Originalbriefe und Abschriften.
        Huebner, F.M. Huebner, F.M.1915. Abschriften.
      - Jacobsohn, Siegfried. - Joël, Ernst, 124
        Jacobsohn, Siegfried. Jacobsohn, Siegfried.1906, 1914-1919. Abschriften.
        Januasch, Lili Januasch, Lili. 1916. Abschrift.
        Joël, Ernst Joël, Ernst. 1915-1916. Abschriften.
      - Kampffmeyer, Bernhard - Kropotkin, Peter, 125
        Kampffmeyer, Bernhard Kampffmeyer, Bernhard. 1905-1907, 1910, 1912. 13 Originalbriefe, davon ein Brief auch von Hedwig Landauer-Lachmann, und Abschriften.
        Kersten, Kurt Kersten, Kurt. 1912. Abschriften.
        Kestenberg, Leo Kestenberg, Leo. 1917-1919. Abschriften. Enthält auch Abschriften eines Briefes von Paul Cassirer(?) an Erich Mühsam. 1920.
        Kienzl, Hermann Kienzl, Hermann. 1918. Abschrift.
        Kropotkin, Peter Kropotkin, Peter. 1907. 1 Originalbrief und eine Abschrift.
      - Landauer, Hugo. Auch an seine Frau Charlotte. 1892-1895, 1898, 1908-1910, 1915-1917. Abschriften. Enthält auch eine Abschrift des Konzepts von Landauers 'Krumbacher Flugblatt'. Undatiert., 126
      - Landauer, Lotte, Gudula und Brigitte(Kinder Gustav Landauers). 1899, 1910-1912, 1916-1919 und undatiert. Abschriften., 127
      - Landauer-Lachmann, Hedwig. 1899-1901, 1905, 1915-1917 und undatiert. Abschriften., 128-130
        - 1899-1900., 128
        - 1900-1901., 129
        - 1905-1917 und undatiert., 130
      - Lange, Rudolf - Losch, Jacob, 131
        Lange, Rudolf Lange, Rudolf.1913.3 Originalbriefe und Abschriften. Mit einem Brief von Rudolf Lange an Gustav Landauer.1910.
        Leonhard, Rudolf Leonhard, Rudolf. 1915-1917. Abschriften.
        Licho, Albert Licho, Albert. 1912, 1914, 1916. Abschriften.
        Losch, Jacob Losch, Jacob. 1912-1915, 1918. Abschriften.
      - Mauthner, Fritz. Auch an Hedwig Mauthner und von Hedwig Landauer-Lachmann. 1892, 1894-1896, 1898-1919 und undatiert. Abschriften. Beilagen: ein Brief von Leo Winze an Fritz Mauthner. 1906. Ein Brief von Fritz Mauthner an Leo Winze. 1906. Abschrift eines Briefes von Ludwig Berndl an Gustav Landauer. 1911., 132-135
        - 1892, 1894-1896, 1898-1902., 132
        - 1903-1908., 133
        - 1909-1913., 134
        - 1914-1919 und undatiert., 135
      - Mayer, Gustav - Mombert, Alfred, 136
        Mayer, Gustav Mayer, Gustav. 1912, 1919. Abschriften.
        Meng, Heinrich Meng, Heinrich. 1919. Abschriften. Mit einem Brief von Heinrich Meng an Gustav Landauer.1919.
        Meyer, Alfred Richard Meyer, Alfred Richard. 1916. Abschrift. Mit einem Brief von Alfred Richard Meyer an Gustav Landauer. 1919.
        Mohr, Karl Mohr, Karl. 1915. Abschrift.
        Mombert, Alfred Mombert, Alfred. 1901, 1909, 1916, 1918. Abschriften.
      - Mühsam, Erich. 1901-1904, 1907, 1909-1912, 1914, 1916. 1 Originalbrief und Abschriften., 137
      - Müller, Ernst. 1910-1915. Abschriften., 138
      - Müller, Max - N atouck, 139
        Müller, Max Müller, Max. 1909-1919. Abschriften.
        Mutzenbecher, H.E. Mutzenbecher, H.E.1919. 1 Originalbrief und eine Abschrift.
        N atouck N atouck. 1918. Abschrift.
      - Nettlau, Max. 1909-1915, 1917-1919. Abschriften., 140-141
        - 1909-1912., 140
        - 19131915, 1917-1919., 141
      - Neumann, Adolf - Otto, Adolf, 142
        Neumann, Adolf Neumann, Adolf. 1918-1919. Abschriften. Mit Abschriften von Briefen von Adolf Neumann an Gustav Landauer. 1918-1919.
        Nohl, Johannes Nohl, Johannes. 1915. Abschrift. Mit einer Abschrift eines Briefes von Johannes Nohl an Gustav Landauer.1915.
        Norlind, Ernst Norlind, Ernst. 1915. Abschrift.
        Oerter, Fritz Oerter, Fritz. 1916-1918. 3 Originalbriefe und eine Abschrift.
        Otto, Adolf Otto, Adolfund Fränze. Auch an Julius. 1916-1919. Abschriften.
      - Pawlowitsch, Paul - Reichenbach, Bernhard, 143
        Pawlowitsch, Paul Pawlowitsch, Paul. 1901, 1913-1914. Abschriften. Mit einer Abschrift eines Briefes von Paul Pawlowitsch an Gustav Landauer. 1901.
        Petermann, Hedwig Petermann, Hedwig. 1919. Abschrift.
        Poepke, A. Poepke, A.1915. 2 Originalbriefe und eine Abschrift.
        Reichenbach, Bernhard Reichenbach, Bernhard. 1915. Abschriften.
      - Scheler, Max - Stromer-Reichenbach, Friedrich, 144
        Scheler, Max Scheler, Max. 1915. Abschrift.
        Schnabel, Karl Schnabel, Karl. 1908. 8 Originalbriefe und Abschriften. Mit einem Brief von Fritz Mauthner an Karl Schnabel. 1908.
        Schottlaender, Bernhard Schottlaender, Bernhard. 1915-1916. 2 Originalbriefe und Abschriften.
        Seligmann, R. Seligmann, R.1910. Abschrift.
        Slottko, Emilie Slottko, Emilie. 1918-1919. Abschriften.
        Springer, Georg Springer, Georg. 1917-1919. 17 Originalbriefe und Abschriften.
        Stromer-Reichenbach, Friedrich Stromer-Reichenbach, Friedrich. 1918. Abschrift.
      - Tagger, Theodor - Walden, [Herwarth]; Else Lasker-Schüler, 145
        Tagger, Theodor Tagger, Theodor. 1917. Abschriften.
        Tepper, Kurt von Tepper, Kurt von(= Laski). 1918. Abschrift.
        Thies, Heinz Thies, Heinz. 1919. Abschrift.
        Vogel, Carl und Werner Vogel, Carl und Werner. 1909, 1911, 1914, 1916, 1918. Abschriften.
        Walden, [Herwarth]; Else Lasker-Schüler Walden, [Herwarth]und Frau (=Else Lasker-Schüler). 1903-1904. Abschriften.
      - Warnstedt. Auch an 'lieber Kamerad' und 'liebe Freunde'. 1910-1916, 1918-1919.Abschriften., 146
      - Weidner, Albert - Wolff, Kurt, 147
        Weidner, Albert Weidner, Albert. 1907. 1 Originalbrief.
        Wolfenstein, Alfred Wolfenstein, Alfred. 1915. Abschrift.
        Wolff, Kurt Wolff, Kurt. 1916. Abschrift.
    - Briefe und Abschriften von Briefen von Gustav Landauer, deren Empfänger nicht festgestellt werden konnten. [1906] und undatiert. Enthält auch später gemachte Notizen., 148-150; 3 Mappen
      - 'Redakteur'. [1906]. 1 Originalbrief und eine Abschrift., 148
      - 'Redaktion'. Undatiert. 1 Originalbrief (Konzept eines Briefes)., 149
      - Anonym. Undatiert. Fragment eines Originalbriefes und eine Abschrift., 150
    - Listen von Briefen und Abschriften von Briefen Gustav Landauers, Notizen und Korrespondenz zur Herausgabe der Briefe Gustav Landauers. Enthält auch einige Porträts von Gustav Landauer. 1921, 1924-1926 und undatiert., 151
  - Abschriften von Briefen von Gustav Landauer an Ludwig Berndl
    - Abschriften von 171 Briefen Gustav Landauers an Ludwig Berndl. 1909-1919. Für eine geplante Veröffentlichung zusammengestellt von Ludwig Berndl. Mit einer Einleitung, einem Vorwort und Anmerkungen von Ludwig Berndl. Maschinengeschrieben. Enthält auch zwei Reproduktionen von Fotos von Gustav Landauer. 1936., 152; 1 Mappe; NB. Für die Originalbriefe siehe Inv.-Nrn. 80-82.
  - Abschriften von Zeitschriftenartikeln, von einer Novelle und von Vorträgen Gustav Landauers, NB. Siehe auch Inv.-Nrn. 102 und 162.
    - -, 153
      "Das neue soziale Drama", in: Deutschland. Wochenschrift für Kunst, Literatur, Wissenschaft und soziales Leben, 1. Jg., Nr. 28, 1890.
      "Unteroffiziere", Rezension der deutschen Ausgabe eines Romans von Lucien Descaves, in: Deutschland. Wochenschrift für Kunst, Literatur, Wissenschaft und soziales Leben, 1. Jg., Nr. 39, 1890.
      "Religiöse Jugenderziehung", in: Die Neue Rundschau. Freie Bühne für modernes Leben, 2. Jg., Heft 6, 1891.
    - "Ein Knabenleben", Novelle, april 1891, in: Das Magazin für Literatur, 60. Jg., Nr. 52, 1891., 154; 1 Umschlag
    - Entwurf zu einer Kundgebung Berliner sozialistischer Studenten an den Brüssler Studentenkongress. 1. und 2. Entwurf des Vortrages. 1891., 155; 1 Umschlag
    - "Weihnachtsgeschenke und Weihnachtslitteratur", in: Das Magazin für Literatur, 60. Jg., Nr. 51, 1891., 156; 1 Umschlag
    - -, 157
      "Die Zukunft und die Kunst", in: Die Neue Zeit. Wochenschrift der deutschen Sozialdemokratie, 10. Jg., I. Band, Heft 17, 1892.
      NB. Nur das Titelblatt ist vorhanden.
      "Gerhart Hauptmann", in: Die Neue Zeit. Wochenschrift der deutschen Sozialdemokratie, 10. Jg., I. Band, Heft 20, 1892.
      "An den Züricher Kongress. Bericht über die Arbeiterbewegung in Deutschland", in: Der Sozialist, 3. Jg., Nr. 31 und 32, 1893. Auch als Broschüre herausgegeben, Berlin, 1893.
      "Fritz Mauthner's Kraft", Rezension, in: Die Nation. Wochenschrift für Politik, Volkswirtschaft und Litteratur, 12. Jg., Nr. 17, 1895.
    - -, 158
      "M. von Egidy und der Sozialistische Akademiker", in: Der sozialistische Akademiker, 2. Jg., Heft 3, 1896.
      "Anarchismus-Sozialismus", in: Der sozialistische Akademiker, 2. Jg., Heft 12, 1896.
      "Die Anarchistenhetze in Spanien", in: Sozialistische Monatshefte, 1. Jg., Heft 10, 1897.
      "Bismarck. Ein Zwiegespräch", in: Der arme Konrad, 3. Jg., Nr 32, 1898.
      "Das Liebesleben in der Natur", Rezension eines Buches von Wilhelm Bölsche, in: Die Gesellschaft. Halbmonatsschrift für Litteratur, Kunst und Sozialpolitik, 14. Jg., Heft 24, 1898.
      "Wesen und Aussichten des Revolutionarismus", in: Die Welt am Montag, 10.5.1899. Maschinenschrift.
      "Börne und der Anarchismus", in: Sozialistische Monatshefte, 3. Jg., Juliheft, 189,9; und in: Der Arme Konrad, 4. Jg., Nr. 27/28, 1899.
      "In Sachen Ziethen", in: Sozialistische Monatshefte, 3. Jg., Juli-heft, 1899.
      "Das Ziethen-Urteil", in: Der Sozialist. Anarchistische Monatsschrift, 9. Jg., Septemberheft, 1899.
      "Der neue Gott", in: Die Gesellschaft, 15. Jg., Band 4, 1899.
      "Der deutsche Multatuli", in: Die Gesellschaft, 15. Jg., Band 4, 1899.
    - -, 159
      "Durch Absonderung zur Gemeinsamkeit", in: Die neue Gemeinschaft. Mitteilungen für Mitglieder und Gleichgesinnte, Nr. 6, 1900. Auch in: Heinrich Hart [u.a.] (Hg.): Die neue Gemeinschaft, ein Orden vom wahren Leben. Vorträge und Aussprachen gehalten bei den Weihefesten, den Versammlungen und Liebesmahlen der Neuen Gemeinschaft, Leipzig, 1901. Unvollständige Abschrift.
      "Memoiren eines Revolutionärs", in: Die Zeit. Wiener Wochenschrift, 25. Band, Nr. 325, 1900.
      "Anarchistische Gedanken über Anarchismus", in: Die Zukunft, Band 37, 10. Jg., Nr. 4, 1901.
      "Die neue Welterkenntnis", in: Die Kultur, 1 Jg., Heft 10, 1902.
      "Einfälle und Betrachtungen. Philosophische und weltliche Gedanken von Mathias Auerbach", Rezension, in: Das literarische Echo, 7. Jg, Heft 4, 1904.
      "Ueber Liebe und Ehe. Essais von Ellen Key", Rezension, in: Das literarische Echo, 7. Jg., Heft 12, 1905.
      "De Profundis. Aufzeichnungen und Briefe aus dem Zuchthaus in Reading von Oscar Wilde", Rezension, in: Das literarische Echo, 7. Jg., Heft 19, 1905.
      "Nachbildung der im Jahre 1902 noch erhaltenen eigenhändigen Briefe des Benedictus Despinosa", Rezension, in: Das literarische Echo, 7. Jg., Heft 20, 1905.
    - -, 160
      "Ausserordentlicher Parteitag der sozialdemokratischen Partei Deutschlands", in: Die Freie Generation. Dokumente der Weltanschauung des Anarchismus, I. Band, Heft 8, 1907.
      "Abrüstung. Ein Bericht in einer Sitzung und mehreren Stockwerken", in: Das Blaubuch, 2. Jg., Heft 19, 1907.
      "Parlamentskritik", in: Das Blaubuch, 2. Jg., Heft 22, 1907.
      "Soziale und politische Revolution", Nachwort zu: W. Tscherkesoff, Die Krise in Russland, Berlin, 1909.
      "Judentum und Sozialismus", Vortrag, gehalten in der zionistischen Ortsgruppe West-Berlin am 7. Februar 1912. Unvollständig. Maschinenschrift.
      "Alexander Herzen. Zur 100. Wiederkehr seines Geburtstags", in: Hannoverscher Kurier, Nr. 29796, 22.3.1912. Maschinenschrift.
      "Wilhelm Tell. Zur Zeit der Schreckensherrschaft", in: Frankfurter Zeitung, 26.9.1912.
      "Der Bürger von Calais", Aufsatz zu Georg Kaisers Theaterstück, in: Frankfurter Zeitung, 6.2.1916. Auch in: Gustav Landauer, Ein Weg deutschen Geistes, München, 1916.
      "Das Frauenopfer", in: Berliner Tageblatt, Nr. 428, 22.8.1918. Maschinenschrift.
      "In Goethes Märchen", Vortrag, gehalten am 6. Oktober 1918. Mit einer Einleitung von Max Kronstein.
      "Mass für Mass, Lustspiel von William Shakespeare", (Vortrag?) in: Programm der Berliner Volksbühne, 23.10.1918.
      "Ums Düsseldorfer Schauspielhaus", in: Berliner Börsen-Courier, 6.11.1918. Maschinenschrift.
  - Abschrift eines von Gustav Landauer übersetzten Artikels
    - Peter Kropotkin, "Herbert Spencer. Seine Philosophie", Übersetzung von Gustav Landauer, in: Der Arme Teufel, 3. Jg., Nr. 3, 1904., 161; 1 Umschlag
  - Dokumente zur Münchener Revolution (Bayerische Räterepublik)
    - Dokumente und Abschriften von Dokumenten zu Gustav Landauers Rolle während der Münchener Revolution. Mit Korrespondenzen, Notizen und Beilagen. 1918-1919 und undatiert. 2 Mappe und 2 Umschläge., 162-165; NB. Siehe auch Inv.-Nrn. 57, 166, 176 und die Ikonographische Abteilung des IISG.
      - Veröffentlichte stenographische Berichte über die Verhandlungen der bayerischen Arbeiterräte und des provisorischen Nationalrates des Volksstaates Bayern, Notizen Gustav Landauers und Abschriften von Gustav Landauers Entwurf zu einem Kulturprogramm, von Briefen und einer Erklärung Gustav Landauers und von Zeitungsausschnitten. Enthält auch später gemachte Notizen (von Max Kronstein?). 1918-1919 und undatiert. Beilagen: Abschrift eines Briefes von Gustav Landauer an seine Kinder. 1919. und Abschrift von Gustav Landauers Artikel "Überschätzung der Wahlen", in: Die Republik, 2. Jg., Nr. 21, 1919., 162
      - Abschrift eines Briefes von Gustav Landauer, Volksbeauftragter für Volksaufklärung, an die Münchener Universität, ein Zeitungsausschnitt und Abschriften von Dokumenten zu den Vorgängen an der Münchener Universität unter dem Volkskommissariat Gustav Landauers Mit einem Aktionsprogramm, einem Flugblatt und Abschriften von Dokumenten der Gruppe Sozialistischer Akademiker Münchens und Abschriften von anderen Dokumenten zu Unterricht und Kunst während der Bayerischen Räterepublik. 1919 und undatiert. Beilagen: Flugblatt "An die ländliche Bevölkerung!". 1919. und Brief von Gustav Landauer an Lotte Landauer. 1919., 163
      - Abschrift eines Erziehungsprogramms, Beilagen zu den Verhandlungen des provisorischen Nationalrates des Volksstaates Bayern, Zeitschriften, Zeitungsausschnitte und Flugblätter. Mit einem handgeschriebenen Gedicht ohne Autorenangabe und einer Notiz. 1918-1919 und undatiert., 164
      - -, 165
        Ein Brief von Gustav Landauer an Paul Schur, 1919.
        Briefe an Gustav Landauer von
        Der Börsen-Courier. 1919. 1 Telegramm.
        Fechenbach, [Felix]. 1919. 1 Br.
        Gruppe Sozialistischer Akademiker Münchens. 1919. 1 Br.
        Knote, Gustav. 1919. 1 Br.
        Paasche, Hans. Undatiert. 1 Br.
        Peschko, Ernst und Huch, Margareta. 1919. 1 Br.
        Potthoff, Heinz. 1919. 1 Br.
        Schmidt, Robert. 1919. 1 Br.
        Ein Dokument zum Räte-Kongress, ein Zeitungsausschnitt, Notizen und Korrespondenzen zwischen Dritten. 1918-1919 und undatiert.
  - Dokumentation
    - lebebuch "In Memoriam Gustav Landauer. II. Band." Enthält Ausweise und andere offizielle Dokumente, Zeitungsausschnitte mit Gedächtnisartikeln, Reproduktionen von Fotos, Flugblätter, Dokumente zur Bayerischen Räterepublik usw., 166; 1 Mappe
    - 167 ist aufgehoben., 167
    - Eine Anzeige von Vorträgen Gustav Landauers in der Schweiz und ein Aufruf zum Besuch einer Gedenkfeier zum Gedächtnis Gustav Landauers in Zürich. 1911, 1920., 168; 1 Mappe